臺北高等行政法院裁定
　　　　　　　　　　　　　　　　　　 96年度訴字第00868號
原　　　告　甲○○
被　　　告　行政院農業委員會
代　表　人　蘇嘉全（主任委員）住同上
參　加　人　乙○○
上列原告與被告間因農會法事件，應命參加人獨立參加訴訟，本
院裁定如下：
    主  文
乙○○應獨立參加本件被告之訴訟。
    理  由
一、按行政法院認為撤銷訴訟之結果，第三人之權利或法律上利
    益將受損害者，得依職權命其獨立參加訴訟，行政訴訟法第
    42條第1項定有明文。
二、原告甲○○與參加人乙○○向臺南縣政府申請登記為臺南縣
    學甲鎮農會（以下簡稱學甲鎮農會）總幹事候聘人，經該府
    完成總幹事候聘登記人資格審查評定准予登記後，造具名冊
    以94年1 月4日 府農輔字第0940003314號函報請被告行政院
    農業委員會辦理遴選結果，依該會94年度農會屆次改選總幹
    事遴選小組第4 次至第20次會議決議原告為遴選合格，參加
    人為遴選不合格，以94年1 月31日農輔字第0940050127號函
    臺南縣政府，並經該府以94年2 月4 日府農輔字第09400254
    67D 號函轉知參加人，略以其學歷、經歷、品德操守、工作
    表現及面談表現等評分，總分未達農會總幹事遴選辦法第15
    條規定70分標準，遴選為不合格。參加人補附私立天仁高級
    工商職業學校附設高級工商職業進修學校（以下簡稱天仁工
    商）89年1 月20日(88)教中4 字第88502463號第二專長文書
    處理基礎班結業證書（以下簡稱結業證書），於94年2 月5
    日申經被告復審結果，以依該會94年度農會屆次改選總幹事
    遴選小組第4 次至第21次會議決議，修正參加人總分為70.5
    分，已達遴選合格標準，修正原決議為遴選合格人員，並以
    94年2 月17 日 農輔字第0940050158號函請臺南縣政府轉送
    學甲鎮農會，就候聘登記人遴選合格人員即原告辦理聘任。
    原告分別於94年2 月21 日 及同年3 月2 日以參加人申請復
    審期間逾期，且理事長及常務監事資歷非屬農會編制內人員
    ，參加人補附專業訓練資料之真實性及訓練時點是否在5 年
    內亦屬有疑云云，向被告提出陳情。經以94年3 月14日農輔
    字第0940109805號書函復，略以農會理、監事明列於農會法
    第5 章職員章中，參加人擔任理事長、常務監事，按其經歷
    項目配分每年1.8 分另加0.5 分核算無誤，參加人登記總幹
    事候聘日期為93年12月7 日，補附天仁工商發給結業證書之
    訓練結業日期為89年1 月20日，符合登記前5 年內之訓練，
    且與農會業務確有相關，累計240 小時持有證書，於經歷訓
    練項目加計2 分，至臺南縣政府於94年2 月4 日以密件函送
    該會94年1 月31日農輔字第0940050127號函予參加人，參加
    人於94年2 月5日 提出復審申請，並未逾申請復審之3 日期
    間等語。原告不服被告94年2 月17日農輔字第0940050158號
    函，以農會總幹事遴選辦法第14條規定之農會總幹事候聘登
    記人遴選評審項目附表記載，限登記前5 年參加之專業訓練
    得加計分數，而參加人所持天仁工商結業證書之受訓期間係
    自88年9 月起至89年1 月止，自參加人申請登記之93年12月
    7 日往前追溯5 年，不應計入88年9 月至88 年12 月之受訓
    時數，且應以實際上課時數計算訓練總時數，逕據以加計參
    加人經歷訓練項目2 分顯屬違法，應撤銷參加人總幹事候聘
    資格云云，訴經訴願決定機關94年5 月23日院臺訴字第0940
    085438號訴願決定，略以原告與參加人皆係學甲鎮農會總幹
    事候聘登記人遴選合格人員，然為被告94年2 月17日農輔字
    第0940050158號函之不同相對人，原告未因參加人部分之處
    分具權利或法律上利益而直接受有損害，並非利害關係人，
    不受理其訴願。原告訴經本院94年度訴字第02215 號判決，
    略以學甲鎮農會第15屆總幹事候聘人，原僅原告及參加人登
    記為候聘人，而參加人原為遴選不合格人員，無資格參加候
    聘，嗣因參加人補附相關證書，申經被告復審結果，參加人
    由遴選不合格人員變為遴選合格人員而得參加候聘，原告據
    以主張獲聘之機會相對減少，權益已受影響，原告自係原處
    分之法律上之利害關係人，將訴願決定機關訴願撤銷。訴願
    決定機關爰依行政訴訟法第216 條規定，仍為駁回之訴願決
    定。原告遂提起行政訴訟。本院因認本件撤銷訴訟之結果，
    參加人之權利或法律上利益將受損害，有使參加人獨立參加
    訴訟之必要，爰依首揭法條規定，裁定如主文。
中　　華　　民　　國　　96　　年　　8 　　月 　21   　日
                         第六庭審判長法  官　林　文　舟
                                     法  官　陳　鴻　斌
                                     法  官　闕　銘　富
上為正本係照原本作成。
不得聲明不服。
中　　華　　民　　國　　96　　年　　8 　　月 　23   　日
           　　　　　　　            書記官  孫　筱　晴
